臺灣臺中地方法院臺中簡易庭民事判決
110年度中簡字第2967號
原      告  呂慈晏  
訴訟代理人  蔡東泉律師
被      告  賴玉珠  


上列當事人間請求遷讓房屋等事件，經本院於民國110年11月26
日言詞辯論終結，判決如下：
    主    文
被告應自坐落於臺中市○○區○○○路0段000號4樓之24號房屋遷出。
訴訟費用新臺幣1,550元，由被告負擔。
本判決得假執行。
    事 實 及 理 由
一、原告主張：原告將其所有位於臺中市○○區○○○路0段000號4樓
    之24號房屋（下稱系爭房屋）出租予被告，兩造訂有房屋租
    賃契約並經公證，約定租期自民國109年3月18日至114年3月
    17日，租金每月新臺幣（下同）16,000元，押金2個月32,00
    0元（下稱系爭租約）。詎被告自109年5月份起，即未按期
    繳納租金，至110年2月止，已欠租10個月；原告先於109年1
    0月22日，以臺南地方法院郵局存證號碼第001609號存證信
    函催告被告繳納，被告置之不理，原告遂於110年2月26日，
    再以臺南地方法院郵局存證號碼第000253號存證信函，向被
    告為終止租約之意思表示（被告於110年3月2日收受）。租
    約終止後，被告即屬無權占有系爭房屋，爰依民法第455條
    、第767條第1項之規定，請求被告遷讓返還系爭房屋。並聲
    明：被告應自系爭房屋房屋遷出。
二、被告則以：房屋原本係為伊所有，伊是遭訴外人鄭文玲所騙
    ，被載去臺南辦理過戶房屋給原告，伊並不知情；伊沒有能
    力也沒有收入，目前靠社會局在幫忙，伊眼睛看不見，無法
    到其他地方租房等語，資為抗辯。並聲明：原告之訴駁回。
三、得心證之理由
  ㈠原告主張之上開事實，業據其提出與其所述相符之建物登記
    第一類謄本、公證書、房屋租賃契約書、存證信函、回執、
    房屋稅繳納證明書（以上均影本）等件為憑，是本院依證據
    調查之結果，堪認原告之主張為真實。惟被告抗辯房屋原本
    係伊所有，伊是被載去臺南辦理過戶房屋給原告，伊並不知
    情，其占有系爭房屋並非無權占有云云。
　㈡按私文書經本人或其代理人簽名、蓋章或按指印或有法院或
    公證人之認證者，推定為真正；當事人主張有利於己之事實
    者，就其事實有舉證之責任。但法律別有規定，或依其情形
    顯失公平者，不在此限。民事訴訟法第358條、第277條定有
    明文。被告固以上揭情詞置辯，此既經原告否認，被告自就
    其所辯之有利於已之事實，負舉證責任。經查，系爭房屋依
    北屯區東新段00000-000建號建物登記第一類謄本所示，系
    爭房屋於109年2月7日即因買賣為原因由原告取得所有權，
    並於同年3月9日向地政機關辦畢所有權移轉登記（見本院卷
    第23頁），則堪認原告確為系爭房屋所有權人無訛；嗣兩造
    再於110年3月18日簽立系爭租約時，該租約並經臺灣臺南地
    法法院所屬民間公證人蔡長林所公證，並依公證程序作成公
    證書（見本院卷第25-30頁），揆諸上揭規定，即應推定系
    爭租約為真正，而被告直至本案言詞辯論終結前未再提出反
    證證明其為系爭房屋之所有權人，或就系爭租約之成立，有
    何權利障礙、消滅事由供本院審酌，其辯解本院尚難採憑，
    則原告基於出租人及所有權人之地位，起訴請求被告遷讓返
    還系爭房屋，應屬有據，先予敘明。
　㈢復按稱租賃者，謂當事人約定，一方以物租與他方使用收益
    ，他方支付租金之契約；承租人租金支付有遲延者，出租人
    得定相當期限，催告承租人支付租金，如承租人於其期限內
    不為支付，出租人得終止租約。租賃物為房屋者，遲付租金
    之總額非達2個月之租額，不得依前項之規定終止契約；承
    租人於租賃關係終止後，應返還租賃物；所有人對於無權占
    有或侵奪其所有物者，得請求返還之。民法第421條第1項、
    第440條第1項、第2項前段、第455條前段、第767條第1項前
    段分別定有明文。查原告主張被告積欠自109年5月份起至11
    0年2月止，共計10個月之租金，而原告已依上揭規定於109
    年10月22日，先以臺南地方法院郵局存證號碼第001609號存
    證信函催告被告繳納積欠租金，嗣再於於110年2月26日，再
    依上揭規定以臺南地方法院郵局存證號碼第000253號存證信
    函，向被告為終止租約之意思表示，並於110年3月2日送達
    被告，有存證信函之回執聯在卷可稽（見本院卷第37頁），
    是堪認兩造間系爭租約關係業已合法終止無訛，則依前揭規
    定，被告即應將系爭房屋遷讓返還原告。是原告依租賃契約
    終止後之租賃物返還請求權及基於所有權人之地位，請求被
    告遷讓返還系爭房屋，洵屬有據，應予准許。至被告抗辯伊
    目前沒有收入、眼睛看不見、沒有能力到其他地方租房等情
    ，核屬被告個人之經濟資力及能力，尚無礙於本院前開認定
    。 
四、綜上所述，原告依民法第767條第1項前段、第455條之規定
    ，請求被告應將系爭房屋遷讓返還原告，為有理由，應予准
    許。 
五、本件事證已臻明確，兩造其餘攻擊防禦方法及所舉證據，經
    審酌結果，與本件判決結論均無影響，爰不一一論述，附此
    敘明。
六、本件係就民事訴訟法第427條第1項訴訟適用簡易程序為被告
    敗訴之判決，爰依民事訴訟法第389條第1項第3款規定，依
    職權宣告假執行。原告雖陳明請准宣告假執行，不過係促使
    本院發動職權為假執行之宣告，本院就原告此部分聲請無庸
    為准駁之諭知，併此敘明。
七、訴訟費用負擔之依據：民事訴訟法第78條。　
中　　華　　民　　國　　110 　年　　12　　月　　28　　日
                      臺灣臺中地方法院臺中簡易庭
                                  法　官　張清洲
以上為正本係照原本作成。
如不服本判決，應於送達後20日內，向本院提出上訴狀並表明上
訴理由，如於本判決宣示後送達前提起上訴者，應於判決送達後
20日內補提上訴理由書（須附繕本）。如委任律師提起上訴者，
應一併繳納上訴審裁判費。
中　　華　　民　　國　　110 　年　　12　　月　　28　　日
                                  書記官  何惠文